【裁判字號】    98,裁聲,94
【裁判日期】    980910
【裁判案由】    聲請補充判決
【裁判全文】
最  高  行  政  法  院  裁  定
                                      98年度裁聲字第94號
聲  請  人  福祿壽三仙製藥廠有限公司
代  表  人  甲○○
上列聲請人因與相對人財政部臺灣省中區國稅局間有關營業稅事
件，對於中華民國96年3月15日本院96年度判字第391號判決，聲
請補充判決，本院裁定如下：
    主  文
聲請駁回。
聲請訴訟費用由聲請人負擔。
    理  由
一、按民事訴訟法第233條第1項、第2項規定：「訴訟標的之一
    部或訴訟費用，裁判有脫漏者，法院應依聲請或依職權以判
    決補充之。」「當事人就脫漏部分聲明不服者，以聲請補充
    判決論。」上開規定，依行政訴訟法第218條規定，於行政
    法院之裁判準用之。是依此規定必須裁判訴訟標的或訴訟費
    用有脫落時，始有補充裁判之問題，如原裁判訴訟標的及訴
    訟費用並無漏未裁判情形，聲請人僅對原裁判理由不服，則
    顯與聲請補充裁判之要件不合，其聲請應以裁定駁回。
二、本件聲請人於民國82至85年間銷售藥品，涉嫌未依規定開立
    統一發票，銷售金額計新臺幣（下同）789,009,631元（不
    含稅）；復於84年至85年間興建臺中廠房，工程款
    109,873,372元，未依法取得進項憑證；另於81至85年間支
    付電視台、廣播電台、廣告公司等廣告費534,200,400元，
    未依規定取得進項憑證，經法務部調查局臺北市調查處查獲
    ，案移原處分機關臺中市稅捐稽徵處（嗣由相對人承受其營
    業稅業務），據以核定補徵營業稅39,450,482元，並按所漏
    稅額處5倍之罰鍰計197,252,400元（計至百元止），及就其
    未依法取得憑證644,047,772元部分處5%罰鍰32,202,388元
    。聲請人不服，申請復查結果，獲准變更核定補徵營業稅為
    27,422,622元及處漏稅罰173,196,600元、行為罰
    22,668,275元，合計罰鍰195,864,875元。聲請人仍表不服
    ，訴經財政部再訴願決定以：「訴願決定與原處分關於補徵
    營業稅及違反營業稅法罰鍰部分均撤銷，由原處分機關另為
    處分，其餘再訴願駁回。」，經相對人重核結果，仍維持補
    徵營業稅27,422,622元及違反營業稅法（嗣於90年7月9日修
    正為加值型及非加值型營業稅法，下稱營業稅法）罰鍰部分
    173,196,600元。聲請人不服，循序提起行政訴訟，嗣分別
    經臺中高等行政法院91年度訴字第914號判決及本院94年度
    判字第1449號判決駁回後，聲請人以原判決有行政訴訟法第
    273條第1項第1款、第12款、第13款及第14款之規定，向臺
    中高等行政法院提起再審之訴，經其以94年度再字第38號裁
    定將聲請人依行政訴訟法第273條第1項第1款規定再審部分
    ，移送本院審理（關於依同條項第12款至第14款再審部分，
    由臺中高等行政法院94年度再字第38號判決駁回，聲請人提
    起上訴，經本院95年度判字第1852號判決駁回），復經本院
    以96年度判字第391號判決（原確定判決）駁回，聲請人仍
    表不服，遂以原確定判決有行政訴訟法第273條第1項第1款
    規定之再審事由，對之提起再審之訴，亦遭本院98年度裁字
    第850號裁定駁回，茲聲請人復以原確定判決即96年度判字
    第391號判決有裁判脫漏情事，聲請補充判決。
三、本件聲請意旨略謂：聲請人於96年1月30日所具狀補充「原
    處分有逾核課期間仍予補稅處罰，違反稅捐稽徵法第21條規
    定」及「原處分有適用裁罰倍數錯誤」之主張，乃為訴訟標
    的之一部，然本院96年度判字第391號判決就上述二項適用
    法規顯有錯誤之事實未為任何裁判說明，即予判決駁回聲請
    人再審之訴，顯然有裁判脫漏情事，是聲請人依法請求補充
    判決等語。經查本件聲請人前以本院96年度判字第391號判
    決有行政訴訟法第273條第1項第1款適用法規顯有錯誤之事
    由請求廢棄本院94年判字第1449號判決及臺中高等行政法院
    91年訴字第914號判決，故聲請人再審之訴之訴訟標的為行
    政訴訟法第273條第1項第1款之再審事由，而本院96年度判
    字第391號判決業已針對前訴訟程序確定判決有無上述再審
    事由予以說明，並於主文諭知「再審之訴駁回。再審訴訟費
    用由再審原告（即聲請人）負擔。」並無訴訟標的脫漏之情
    形，聲請人所指其爭執「原處分有逾核課期間仍予補稅處罰
    ，違反稅捐稽徵法第21條規定」及「原處分有適用裁罰倍數
    錯誤」之主張本院96年度判字第391號判決脫漏等語，僅係
    主張適用法規顯有錯誤之攻擊方法，並非訴訟標的本身，本
    院前述判決並無脫漏，聲請人聲請補充判決，自無從准許，
    應予駁回。
四、據上論結，本件聲請為無理由。依行政訴訟法第104條、民
    事訴訟法第95條、第78條，裁定如主文。
中    華    民    國    98    年    9     月    10    日
                    最高行政法院第七庭
                        審判長法官  藍  獻  林
                              法官  廖  宏  明
                              法官  張  瓊  文
                              法官  姜  素  娥
                              法官  林  文  舟
以  上  正  本  證  明  與  原  本  無  異
中    華    民    國    98    年    9     月    11    日
                              書記官  阮  思  瑩


司法院資訊處製作；財團法人民間司法改革基金會備份。
